【裁判字號】    97,審易,893
【裁判日期】    970619
【裁判案由】    傷害等
【裁判全文】
臺灣高雄地方法院刑事判決             97年度審易字第893號
公  訴  人  臺灣高雄地方法院檢察署檢察官
被      告  丙○○
                    （現於台灣高雄監獄）
上列被告因傷害等案件，經檢察官提起公訴（97年度偵字第9890
號），嗣因被告就被訴事實為有罪之陳述，經本院裁定依簡式審
判程序審理，判決如下：
    主  文
丙○○共同犯強制罪，處拘役貳拾日，如易科罰金，以新臺幣壹
仟元折算壹日；扣案槍管壹支、復進簧壹條及彈殼壹顆、未含槍
管之手槍壹支（含彈匣壹個）均沒收。又共同犯恐嚇危害安全罪
，處拘役肆拾日，如易科罰金，以新臺幣壹仟元折算壹日；扣案
槍管壹支、復進簧壹條及彈殼壹顆、未含槍管之手槍壹支（含彈
匣壹個）均沒收。應執行拘役伍拾日，如易科罰金，以新臺幣壹
仟元折算壹日；扣案槍管壹支、復進簧壹條及彈殼壹顆、未含槍
管之手槍壹支（含彈匣壹個）均沒收。
    事  實
一、丙○○因於另案為乙○○頂罪之故，遂對乙○○心生不滿，
    即與古建明（業經本院判處有期徒刑8 月）共同基於強制、
    恐嚇危害安全之犯意聯絡，於民國96年8 月21日晚上10時許
    ，在乙○○位於高雄市○○區○○路601 巷42號5 樓住處之
    大樓前，由丙○○電話聯絡當時在乙○○住處內之友人甲○○，約其至大樓1 樓處見面，甲○○不疑有他而赴約，嗣甲○○欲返回乙○○住處之際，古建明隨即現身，持1 把不具
    殺傷力之仿GLOCK 廠27型半自動手槍（槍枝管制編號000000
    0000號，下稱前揭手槍）自後敲擊甲○○頭部，致其受有右
    頭頂頭皮裂傷（3 ×1 ×1 公分）之傷害後（傷害甲○○部
    分，業據甲○○於本院審理時撤回，另為不受理判決），復
    以槍抵住甲○○，令其帶同古建明、丙○○至乙○○住處，
    以此脅迫方法使甲○○行此無義務之事，嗣3 人共乘電梯至
    乙○○5 樓住處門口，丙○○復自甲○○之長褲右前口袋取
    出乙○○住處大門鑰匙開門，甲○○即趁此機會由安全梯逃
    離現場。而古建明、丙○○2 人進入乙○○住處（侵入住宅
    部分未據告訴）後，即由古建明持前揭手槍喝令乙○○不准
    動，並以卸下彈匣向乙○○展示彈匣內子彈之方式恐嚇乙○○，致乙○○因此心生畏懼，足生危害於乙○○之安全。嗣
    乙○○見古建明將彈匣裝回手槍，乃撥開手槍，並與古建明
    開始打鬥，古建明因此當場掉落槍管1 支、復進簧1 條及彈
    殼1 顆，旋與丙○○趁隙逃脫。乙○○嗣於96年9 月22日報
    警，並提供上開槍管、復進簧及彈殼供警方扣押，警據報再
    於96年9 月28日至古建明位於高雄市楠梓區○○○路265 號
    4 樓住處實施搜索扣得前揭未含槍管之手槍1 支（含彈匣1
    個），因而查獲上情。
二、案經檢察官自動檢舉偵查起訴。
    理  由
一、本件被告丙○○所犯為死刑、無期徒刑或最輕本刑為3 年
    以上有期徒刑以外之罪，其於準備程序中就被訴事實為有罪
    之陳述，經法官告知簡式審判程序之旨，並聽取公訴人之意
    見後，依刑事訴訟法第273 條之1 第1 項規定，裁定行簡式
    審判程序，合先敘明。
二、上揭犯行，業據被告於本院審理時自白不諱，核與告訴人甲○○、乙○○於警詢時證述情節相符，並有監視器翻拍照片
    4 張、診斷證明書、查獲照片、扣案之物附卷可稽。是本案
    罪證明確，被告犯行堪以認定。
三、查共犯古建明於上開時地持前揭不具殺傷力之手槍，以脅迫
    方式強制甲○○，其目的僅要上樓取其鑰匙進入乙○○住處
    ，使甲○○行無義務之事，而被迫帶至5 樓乙○○住處門外
    ，其強制過程目的在上樓找人，歷時甚短，尚難認已達剝奪
    他人行動自由之程度（最高法院89年台上字第51號、74年台
    上字第3651號判決參照），先予敘明。核被告所為係犯刑法
    第刑法第304 條第1 項強制罪、第305 條恐嚇危害安全罪。
    被告就上開犯行，與古建明間有犯意聯絡，行為分擔，為共
    同正犯。被告所犯上開2 罪名，犯意各別，罪名互異，應分
    論併罰。爰審酌被告年值青壯，身心健全，僅因細故即夥同
    古建明持未具殺傷力之槍枝對被害人施以暴力，價值觀念偏
    差，應予導正，並念其事後坦承犯行，犯罪後態度尚可，告
    訴人甲○○當庭請求本院就被告部分從輕量刑，及事發時被
    告大都是居於被動地位等一切情狀，分別量處如主文所示之
    刑，並諭知易科罰金之折算標準，且合併定其應執行刑，及
    易科罰金之折算標準。扣案之槍管1 支、復進簧1 條及彈殼
    1 顆、未含槍管之手槍1 支（含彈匣1 個），雖經鑑定並無
    殺傷力，仍屬共犯古建明所有供犯罪所用之物，業據被告、
    古建明2 人供陳在卷，依共犯共同責任，爰依刑法第38條第
    1 項第2 款宣告沒收。
據上論斷，應依刑事訴訟法第273 之1 第1 項、第299 條第1 項
前段、第310 條之2 、第454 條第2 項，刑法第28條、第304 條
第1 項、第305 條、第41條第1 項前段、第51條第6 款、第38條
第1 項第2 款，刑法施行法第1 條之1 ，判決如主文。
本案經檢察官林志祐到庭執行職務。
中    華    民    國    97    年    6     月    19    日
                  刑事第七庭    法  官  李淑惠
以上正本證明與原本無異。
如不服本判決，應於判決送達之日起10日內向本院提出上訴書狀
。
中    華    民    國    97    年    6     月    19    日
                                書記官  王淑娟
附錄本判決論罪科刑之法條
中華民國刑法第304條
以強暴、脅迫使人行無義務之事或妨害人行使權利者，處3 年以
下有期徒刑、拘役或3 百元以下罰金。
前項之未遂犯罰之。
中華民國刑法第305條
以加害生命、身體、自由、名譽、財產之事，恐嚇他人致生危害
於安全者，處2 年以下有期徒刑、拘役或3 百元以下罰金。


司法院資訊處製作；財團法人民間司法改革基金會備份。
